【裁判字號】    99,訴,2926
【裁判日期】    991117
【裁判案由】    搶奪等
【裁判全文】
臺灣臺中地方法院刑事判決              99年度訴字第2926號
公  訴  人  臺灣臺中地方法院檢察署檢察官
被      告  乙○○
上列被告因搶奪等案件，經檢察官提起公訴（99年度偵字第1924
8號），本院判決如下：
    主  文
乙○○竊盜，累犯，處有期徒刑伍月，未扣案之鑰匙壹把沒收；
又意圖為自己不法之所有，而搶奪他人之動產，累犯，處有期徒
刑玖月。應執行有期徒刑壹年，未扣案之鑰匙壹把沒收。
    事  實
一、乙○○前因施用第一級毒品、第二級毒品案件，經本院以94
    年度易字第1683號分別判處有期徒刑8月、8月、5月，應執
    行有期徒刑1年6月確定（第1案），因詐欺案件，經本院以9
    5年度易字第295號判處有期徒刑3月確定（第2案），因施用
    第一級毒品、第二級毒品案件，經本院以95年度訴字第803
    號分別判處有期徒刑10月、7月，應執行有期徒刑1年4月確
    定（第3案），上開案件嗣經送監執行，後經本院以96年度
    聲減字第1384號裁定，將第1案分別減為有期徒刑4月、4月
    、2月又15日，將第2案減為有期徒刑1月又15日，並合併定
    其應執行之刑為有期徒刑10月又15日，另將第3案分別減為
    有期徒刑5月、3月又15日，應執行有期徒刑8月確定，甫於
    民國96年7月17日易科罰金而執行完畢。又因施用第1級毒品
    案件，經本院以98年度訴字第3586號判處有期徒刑8月確定
    ，因施用第一級毒品、第二級毒品案件，經本院以99年度訴
    字第1876號分別判處有期徒刑9月、4月，應執行有期徒刑1
    年確定，上開案件於99年7月6日送監接續執行，現仍在臺灣
    臺中監獄臺中分監執行中。詎乙○○仍不知警惕，復基於意
    圖為自己不法所有之竊盜犯意，於99年2月26日晚上7時44分
    許，在臺中市○區○○街2段與建國南路口之大慶火車站停
    車場內，持自備鑰匙一把（未扣案），竊取甲○○所有之車
    牌號碼OWV-712號重型機車1輛（價值約新臺幣【下同】1萬3
    千元），得手後，供己代步之用；復基於意圖為自己不法所
    有之搶奪犯意，於同日晚上8時37分許，騎乘上開竊得之重
    型機車，行經臺中市○區○○街40號健康黃昏市場前之巷口
    ，自後方接近，乘丙○○行走路旁、不及防備之際，徒手搶
    奪丙○○所有、背在肩上之皮包1個，內有駕駛執照1張、信
    用卡1張、提款卡1張、現金1萬餘元、黑色佛像項鍊1條，得
    手後，旋即騎乘上開重型機車，逃離現場。除將現金花用殆
    盡外，另將上開竊得之重型機車棄置在臺中市南屯區新民巷
    53號前，將其餘搶得物品丟棄在臺中市南屯區豐樂里昌明巷
    2-12號前之麻園溪內。嗣經甲○○、丙○○報警處理，經警
    調取路口監視器錄影畫面，而循線查悉上情，並在上開棄置
    地點扣得車牌號碼OWV-712號重型機車1輛（經警發還甲○○
    ）。
二、案經臺中市警察局第三分局報告臺灣臺中地方法院檢察署檢
    察官偵查起訴。
    理  由
一、按除被告所犯為死刑、無期徒刑、最輕本刑為3年以上有期
    徒刑之罪或高等法院管轄第一審案件者外，於刑事訴訟法第
    273條第1項程序進行中，被告先就被訴事實為有罪之陳述時
    ，審判長得告知被告簡式審判程序之旨，並聽取當事人、代
    理人、辯護人及輔佐人之意見後，裁定進行簡式審判程序；
    除簡式審判程序、簡易程序及第376條第1款、第2款所列之
    罪之案件外，第一審應行合議審判；刑事訴訟法第273條之1
    第1項、第284條之1分別定有明文。本件被告乙○○所犯係
    死刑、無期徒刑、最輕本刑為3年以上有期徒刑或高等法院
    管轄第一審案件以外之罪，且於本院行準備程序時就被訴事
    實為有罪之陳述，經受命法官告知簡式審判程序之旨，並聽
    取公訴人、被告之意見後，本院合議庭認無不得或不宜改依
    簡式審判程序進行之處，經評議結果，裁定改由受命法官獨
    任行簡式審判程序，合先敘明。
二、上開事實，迭經被告乙○○於警詢、偵訊、本院審理時，均
    坦承不諱，核與證人張雅玲、被害人甲○○、丙○○於警詢
    時，證述之情節相符，並有路口監視器錄影畫面翻拍照片33
    幀、現場照片3幀、車籍查詢-基本資料詳細畫面、臺中市警
    察局車輛協尋電腦輸入單、失車-案件基本資料詳細畫面報
    表各1紙在卷為證，足徵被告之自白確與事實相符。本件事
    證明確，被告竊盜、搶奪之犯行，均堪認定。
三、核被告乙○○所為，分別係犯刑法第320條第1項之竊盜罪、
    同法第325條第1項之搶奪罪。被告所為上開竊盜、搶奪之犯
    行，係犯意各別、行為互殊，應予分論併罰。又被告前因施
    用第一級毒品、第二級毒品案件，經本院以94年度易字第16
    83號分別判處有期徒刑8月、8月、5月，應執行有期徒刑1年
    6月確定（第1案），因詐欺案件，經本院以9 5年度易字第2
    95號判處有期徒刑3月確定（第2案），因施用第一級毒品、
    第二級毒品案件，經本院以95年度訴字第803號分別判處有
    期徒刑10月、7月，應執行有期徒刑1年4月確定（第3案），
    上開案件嗣經送監執行，後經本院以96年度聲減字第1384號
    裁定，將第1案分別減為有期徒刑4月、4月、2月又15日，將
    第2案減為有期徒刑1月又15日，並合併定其應執行之刑為有
    期徒刑10月又15日，另將第3案分別減為有期徒刑5月、3月
    又15日，應執行有期徒刑8月確定，甫於96年7月17日易科罰
    金而執行完畢，此有臺灣臺中地方法院檢察署刑案資料查註
    紀錄及臺灣高等法院被告前案紀錄表各1份在卷可稽，其於
    受有期徒刑執行完畢後，5年以內故意再犯本件有期徒刑以
    上之2罪，均為累犯，應依刑法第47條第1項規定，各加重其
    刑。爰審酌被告正值青壯之年，不思循正當途徑獲取所需，
    僅因缺錢花用，即任意竊取、搶奪他人財物，不僅輕忽他人
    財產法益，亦嚴重破壞社會秩序，且其以騎乘機車自被害人
    後方拉扯方式，搶奪被害人皮包，對被害人之人身安全具有
    高度危險性，另考量其竊盜手段、所得財物價值、對被害人
    所生損害、及其品行、生活狀況、智識程度，暨犯罪後坦承
    犯行，態度尚屬良好等一切情狀，分別量處如主文所示之刑
    ，並定其應執行之刑。又被告持以犯本件竊盜案件所用之鑰
    匙1把，係被告所有，且目前仍放置在被告住處，此經被告
    供承在卷（本院卷第17頁），應依刑法第38條第1項第2款規
    定，宣告沒收。
據上論斷，應依刑事訴訟法第273條之1第1項、第299條第1項前
段，刑法第320條第1項、第325條第1項、第47條第1項、第55條
第5款、第38條第1項第2款，刑法施行法第1條之1。
本案經檢察官黃永福到庭執行職務。
中    華    民    國    99    年    11    月    17    日
                  刑事第十五庭  法  官  鄭舜元
以上正本證明與原本無異。
如不服本判決應於收受判決後10日內向本院提出上訴書狀，並應
敘述具體理由；其未敘述上訴理由者，應於上訴期間屆滿後20日
內向本院補提理由書（均須按他造當事人之人數附繕本）「切勿
逕送上級法院」。
告訴人或被害人對於判決如有不服具備理由請求檢察官上訴者，
其上訴期間之計算係以檢察官收受判決正本之日期為準。
                                書記官  黃聖心
中    華    民    國    99    年    11    月    17    日
附錄：論罪科刑法條
中華民國刑法第320條
意圖為自己或第三人不法之所有，而竊取他人之動產者，為竊盜
罪，處5年以下有期徒刑、拘役或5百元以下罰金。
意圖為自己或第三人不法之利益，而竊佔他人之不動產者，依前
項之規定處斷。
前二項之未遂犯罰之。
中華民國刑法第325條
意圖為自己或第三人不法之所有，而搶奪他人之動產者，處6月
以上5年以下有期徒刑。
因而致人於死者，處無期徒刑或7年以上有期徒刑，致重傷者，
處3年以上10年以下有期徒刑。
第1項之未遂犯罰之。

司法院資訊處製作；財團法人民間司法改革基金會備份。
